臺灣屏東地方法院刑事判決　　　　　　　 94年度易字第390號
公　訴　人　臺灣屏東地方法院檢察署檢察官
被　　　告　甲○○
　　　　　　　　　　（現另案
上列被告因竊盜案件，經檢察官提起公訴（94年度偵字第1341號
），被告就被訴事實為有罪之陳述，本院裁定改依簡式審判程序
，判決如下：
    主  文
甲○○共同連續攜帶兇器竊盜，處有期徒刑壹年。扣案之機車鑰
匙貳支、自製開鎖器貳支、塑膠水桶壹個、塑膠水管壹條及未扣
案之梅花板手壹支，均沒收。
    事  實
一、甲○○因缺錢花用，竟意圖為自己不法之所有，本於竊盜之
    概括犯意，或由其單獨一人，或夥同其夫林正章（另案審結
    ），基於竊盜之犯意聯絡，連續為下列之竊盜行為：(一)、於
    民國94年3 月7 日18時30分許，見乙○○所有車牌號碼YM－
    0761號自小客車停放在高雄市○○路上，乃趁無人注意之際
    ，持其所有之鑰匙1 支用以發動汽車引擎，而竊取該自小客
    車，得手後，留供己代步之用。(二)、於94年3 月10日21時10
    分許，在屏東縣南州鄉○○路136 之1 號前，見丙○○所有
    車牌號碼WO－1276號自用小貨車停放在該處，遂由甲○○駕
    駛上開竊得之車牌號碼YM－0761號自小客車在附近把風，林
    正章則攜帶其所有之塑膠水管1 條、塑膠水桶1 個下車，將
    水管插入上開丙○○之自用小貨車油箱內，以竊取丙○○所
    有之汽油，適為丙○○之女陳俞靜發覺始未能竊得汽油。嗣
    丙○○與其鄰居合力將林正章逮捕並報警處理，經警查獲上
    開乙○○所失竊之自小客車（已發還），並扣得甲○○所有
    供竊取上開自小客車所用之鑰匙1 支及林正章所有供竊取汽
    油所用之塑膠水桶1 個及塑膠水管1 條。(三)、於94年3 月18
    日16時許，由甲○○騎乘機車搭載林正章，前往屏東市○○○路與冬山河大樓前，見林坤山所有引擎號碼VA－AN12 509
    號自小客車（車牌號碼D6－5837，但未懸掛）之車門未上鎖
    ，趁無人注意之際，由甲○○在附近把風，林正章則持其所
    有自製開鎖器2 支、鑰匙1 支及客觀上足供兇器使用之梅花
    扳子1 支用以發動汽車引擎，而竊取該自小客車，得手後，
    留供其2 人代步使用。嗣於94年3 月22日17時32分許，林正
    章駕駛該引擎號碼VA－AN12 509號自小客車行經高雄市○○
    區○○街16之6 號前，為警查獲該自小客車（已發還）並扣
    得其所有供竊取該自小客車所用之自製開鎖器2 支、鑰匙1
    支，始知上情。
二、案經屏東縣警察局東港分局報請臺灣屏東地方法院檢察署檢
    察官偵辦及經高雄市政府警察局苓雅分局報請臺灣高雄地方
    法院檢察署檢察官呈請臺灣高等法院檢察署檢察長令轉臺灣
    屏東地方法院檢察署檢察官偵查起訴。
    理  由
一、上開事實，迭據被告甲○○於警詢、偵查中及本院審理時均
    坦承不諱，核被害人乙○○、丙○○、林坤生、證人陳俞靜
    之指、證述情節，及共犯林正章於警詢、本院調查程序中所
    為供述之情節大致相符，且有車輛車牌失竊作業－查獲車輛
    認可資料1 紙、車輛竊盜、車牌失竊資料個別查詢報表－查
    詢車輛認可資料1 紙、車籍作業系統－查詢認可資料2 紙、
    贓物認領保管單2 紙、查獲照片12幀在卷可稽，並有被告所
    有之鑰匙1 支、共犯林正章所有之鑰匙1 支、塑膠水桶1 個
    、塑膠水管1 條、自製開鎖器2 支扣案可證，足見被告自白
    與事實相符，應可採信。從而，本件事證明確，被告犯行堪
    以認定。
二、按刑法第321 條第1 項第3 款之攜帶兇器竊盜罪，係以行為
    人攜帶兇器竊盜為其加重條件，所謂兇器，其種類並無限制
    ，凡客觀上足以對人之生命、身體構成威脅，具有危險性之
    兇器均屬之。本件共犯林正章持以竊取林坤生所有自小客車
    所用之梅花扳手，長約12公分，且係鐵製品，質地堅硬，可
    供揮打人體使用，客觀上均足以對人之生命、身體造成危險
    ，自屬兇器無訛。核被告就事實欄一、(一)之所為，係犯刑法
    第320 條第1 項之竊盜罪；就事實欄一、(二)之所為，係犯刑
    法第320 條第3 項、第1 項之竊盜未遂罪；就事實欄一、(三)
    之所為，係犯刑法第321 條第1 項第3 款之攜帶兇器竊盜罪
    。被告與共犯林正章，就事實欄一、(二)、(三)所示之犯行間，
    有犯意聯絡及行為分擔，均為共同正犯。被告先後所為3 次
    竊盜犯行，均時間緊接，觸犯基本構成要件相同之罪名，顯
    係基於概括犯意反覆為之，為連續犯，應論以法定刑較重之
    攜帶兇器竊盜罪1 罪，並加重其刑。爰審酌被告年輕力壯，
    不思以正途賺取生活所需，竟夥同共犯林正章、或獨自竊取
    他人財物，攜帶兇器行竊之犯罪手段，對人民生命、財產所
    生危害非輕，惟念其所竊之財物均已返還被害人，且犯罪後
    坦認犯行，態度尚佳等一切情狀，量處如主文所示之刑。又
    扣案之塑膠水桶1 個、塑膠水管1 條、鑰匙2 支、自製開鎖
    器2 支，均係被告或共犯林正章所有供其等行竊所用之物，
    業經被告及共犯林正章供明在卷；另本件用以竊取林坤山所
    有自用小客車之梅花扳子1 支，係共犯林正章所有供犯罪所
    用之物，並據共犯林正章於本院訊問時供述甚明，雖未扣案
    ，惟並無證據證明業已滅失，均應依刑法第38條第1 項第 2
    款規定宣告沒收。
據上論斷，應依刑事訴訟法第273 條之1 第1 項、第299 條第 1
項前段、刑法第28條、第56條、第321 條第1 項第3 款、第38條
第1 項第2 款，判決如主文。
本案經檢察官鍾仁松到庭執行職務。
中　　華　　民　　國　　94　　年　　11　　月　　30　　日
                        刑事第二庭  法  官  蘇碧珠
以上正本證明與原本無異。
如不服本判決應於收受本判決送達後十日內向本院提出上訴書狀
，其未敘述上訴理由者，並得於提起上訴後十日內向本院補提理
由書狀（均須按他造當事人之人數附繕本）「切勿逕送上級法院
」
中　　華　　民　　國　　94　　年　　11　　月　　30　　日
                                    書記官  賀燕花
附錄本案論罪科刑法條全文
中華民國刑法第320條：
意圖為自己或第三人不法之所有，而竊取他人之動產者，為竊盜
罪，處 5 年以下有期徒刑、拘役或 500 元以下罰金。
意圖為自己或第三人不法之利益，而竊佔他人之不動產者，依前
項之規定處斷。
前二項之未遂犯罰之。
中華民國刑法第321條第1項第3款：
犯竊盜罪而有左列情形之一者，處 6 月以上、 5 年以下有期徒
刑：
三  攜帶兇器而犯之者。
